【裁判字號】    90,上訴,65
【裁判日期】    900524
【裁判案由】    妨害自由等
【裁判全文】
臺灣高等法院臺中分院刑事判決                        九十年度上訴字第六五號
    上訴人
    即被告  丁○○
    選  任
    辯護人  蔡瑞煙
            陳益軒
            劉思顯
右上訴人因妨害自由等案件，不服臺灣臺中地方法院中華民國八十九年十一月二十二
日第一審判決（民國八十九年度訴字第三二七號，起訴案號：臺灣臺中地方法院檢察
署民國八十八年度偵字第一八四八一號），提起上訴，本院判決如左：
    主  文
原判決撤銷。
丁○○共同連續意圖營利，聚眾賭博，處有期徒刑捌月，扣案之六合彩帳冊、簽單各
壹本均沒收；又共同私行拘禁，處有期徒刑貳年。應執行有期徒刑貳年陸月，扣案之
六合彩帳冊、簽單各壹本均沒收。
    事  實
一、丁○○（綽號「華俊」）曾因殺人未遂案件，於民國七十年三月四日經本院以六
    十九年度上更二字第一七０號刑事判決量處有期徒刑五年，於七十二年三月三十
    日縮短刑期執行完畢，與戊○○○（業經判決確定）、綽號「阿棋」、「阿興」
  之不詳姓名成年男子基於意圖營利之共同概括犯意聯絡，自八十年十二月三十日
    起至八十四年十二月三十日止，連續在戊○○○台中市○○街○段一二四號住處
    之公眾得出入之場所，經營俗稱六合彩賭博，由戊○○○擔任組頭，丁○○、「
    阿棋」、「阿興」投資插花（投注股金，分取利潤）之方式，經營俗稱「二星」
    、「三星」之六合彩賭博，供不特定之人簽選號碼並下注，以核對每星期二、四
    香港六合彩開出之號碼，每號新臺幣（下同）一百元或一千元，簽中「二星」者
    可得簽注賭金五十倍之賭金，簽中「三星」者可得四百七十倍之賭金，若未簽中
    ，則所簽注之賭金即歸組頭所得，以此方式聚眾賭博財物。且為擴大招攬賭客簽
    賭，又透過乙○○、甲○○○夫婦（另案審理），共同基於意圖營利之概括犯意
    聯絡，由乙○○、甲○○○夫婦在台中市○道路九十一巷三十五號三樓另設據點
    ，負責招攬他人簽賭，並收集簽單、簽注賭金給戊○○○，簽中時亦由乙○○、
    甲○○○夫婦轉付賭金予簽賭人，而乙○○、甲○○○夫婦另僱用亦有意圖營利
    之共同概括犯意聯絡，綽號「小咪」之張明琳及綽號「小安」之劉茗芬擔任會計
    （張明琳、劉茗芬並未據起訴），乙○○、甲○○○夫婦均在每週二、四日開獎
    截止前，將簽單傳真給戊○○○，並從收取之簽注賭金中抽取一定成數之佣金得
    利。
二、嗣於八十四年十一月間，戊○○○因經營前開六合彩賭博，屢次虧損達一億五千
    萬元，丁○○亦因而損失四百多萬元，適戊○○○由張明琳、劉茗芬處得到消息
    ，懷疑乙○○、甲○○○夫婦在張明琳、劉茗芬二人之協助下，以詐賭方式贏錢
    ，亦即在其取得戊○○○之信任後，於每期開獎後之數分鐘內，由張明琳、劉茗
    芬將未簽中之簽單抽出，換成簽中號碼傳真給戊○○○，詐取簽中賭金，丁○○
    得知，即表示將幫忙處理，彼等二人與綽號「阿棋」、「阿興」等七名不詳姓名
    之成年男子（以下簡稱阿棋等七人）基於共同之犯意聯絡，由丁○○指使「阿棋
    」等七人於八十五年一月十日凌晨零時三十分許，持有無殺傷力不詳之槍枝及不
    明兇器分乘兩輛汽車至台中市○區○道路九十一巷三十五號三樓，將乙○○、甲○○○夫婦及張明琳、劉茗芬等四人（以下簡稱乙○○等四人），強行以眼罩蒙
    住乙○○等四人之雙眼，又對乙○○、甲○○○夫婦再以膠帶貼嘴，以手銬銬手
    ，以繩索捆身之後，分別押入車內載往台中縣太平市某處空屋內加以私行拘禁，
    丁○○亦在場，並隨即聯絡戊○○○前去處理，戊○○○於當日凌晨五時許抵達
    之後，即向乙○○等四人強索被詐賭輸去之賭金一億五千萬元，彼等並接續基於
    普通傷害之共同犯意聯絡，先由戊○○○出手掌摑乙○○、甲○○○之後，另外
    丁○○及「阿棋」等七人亦對乙○○、甲○○○施以拳打腳踢，且以不明兇器拍
    打，致乙○○左大腿及右大腿瘀血、右手第三指及左小腿擦傷、前胸及臉部亦瘀
    血受傷，甲○○○左眼眶、左下巴、左右大腿、右臀部、右上臂等處瘀血受傷。
    在雙方討價還價中，戊○○○、丁○○及「阿棋」等七人還揚言，如不解決即要
    挖洞埋掉及打斷一支腳等語相脅迫，乙○○等四人遂答應賠款，由乙○○及甲○○○分別簽發本票各一張，面額為三千五百萬元及三千萬元，並書立一紙內容為
    「因調牌未傳給戊○○○，致其損失而自願賠償」等語之切結書，連同張明琳及
    劉茗芬被迫承諾應分擔賠償部分而分別簽發之面額三百萬元及六十萬元本票各一
    張，交與戊○○○收執，乙○○等四人均因而被強迫行無義務之事。當日上午十
    時三十分許，乙○○由四名男子押往台中市農會西區分部借款一千萬元，匯入戊○○○所有台中巿第二信用合作社中興分社第00－00－000000－0號
    帳戶內，戊○○○當天即提領八百萬元，除支付「阿棋」等七人三百萬元外，另
    五百萬元則用於清償所積欠他人之債務，而張明琳及劉茗芬於當天早上天亮時先
    獲釋離去，甲○○○繼續遭拘禁，乙○○於借款匯入戊○○○帳戶之後，續被押
    往台中市西區戶政事務所申領其本人之戶籍謄本及印鑑證明，並押回其住處取出
    不動產證件，以便辦理不動產借款或過戶之用。翌日（同年月十一日）甲○○○
    被押往台中縣烏日鄉戶政事務所申領其本人之戶籍謄本及印鑑證明，乙○○則被
    押赴台中市西區戶政事務所領取其次子林順義之戶籍謄本及印鑑證明。至第三日
    （即同月十二日），乙○○、甲○○○便由數名不詳姓名之人押至台中市○○路
    ○段七十一巷內「綠灣大廈」四樓之忠宏建設公司，將如附表編號一－六、七－
    九、一０－一一、一二－一三、一四－一六所示之不動產，分別以六百三十九萬
    九千五百元、二百八十萬四千一百元、一千八百萬元、六百萬元、八百萬元之代
    價出售，由不知情之蔡承助以其妻張春美名義訂約承購，並委由不知情之代書林
    大勳負責辦理過戶手續，且由乙○○簽發台中巿第十一信用合作社復興分社面額
    五十萬元（已止付）及九萬零五百元（已兌領）之支票各一張，充當稅捐等費用
    ，而蔡承助已交付價金二千萬元，由乙○○及自稱受乙○○委託之代理人林明華
    收受後轉交給戊○○○。另又要求甲○○○將如附表編號一七－廿六所示原由戊○○○及吳文哲所購買，其後又讓渡給甲○○○之不動產轉讓給戊○○○，由甲○○○書立讓渡字條二張，略載：「本人甲○○○因財務困難，願將．．．轉讓
    給戊○○○，請貴公司准予」，交給戊○○○，使戊○○○得以持向建商協亨建
    設公司辦理產權過戶手續以取得各該不動產。及至上開出賣及讓渡手續辦畢之後
    ，乙○○、甲○○○始於同日（即同年月十二日）下午四時許，被載回台中市○
    道路九十一巷三十五號附近釋放，而重獲自由。
三、案經乙○○、甲○○○告訴由台中市警察局第二分局報請台灣台中地方法院檢察
    署檢察官偵查後，對戊○○○部分提起公訴，經本院判決確定後，由台灣台中地
    方法院檢察署檢察官對丁○○部分自動檢舉偵查起訴。
    理  由
一、訊據上訴人即被告（以下簡稱被告）丁○○對於乙○○等四人遭私行拘禁時，伊
    有到現場乙節，固所是認，但矢口否認有共同賭博及妨害自由等犯行，辯稱：伊
    與另案被告戊○○○並未合夥經營六合彩賭博，伊係因有一天早上五、六點左右
    ，戊○○○的小叔來找伊，說有件六合彩賭博有糾紛，因伊比較會講話，要伊從
    中協調，伊當時有看到六、七個人在現場，戊○○○有在現場，有聽他們談有關
    六合彩詐賭的事，伊當時協調並無結果，後來離開現場，伊並未參與押走乙○○
    等四人云云。惟查：
    （一）、被告確有與戊○○○共同經營六合彩賭博之情事，而戊○○○復以如事
            實欄所載之方式，透過乙○○等四人共同參與上開賭博等事實，業據賴
            鄭美雲供陳在卷（見偵字第一八四八一號卷第七十頁，原審卷第四十四
            頁）。
    （二）、戊○○○於警訊時供承：「因為他們（指乙○○等四人）欠我六合彩賭
            資及詐賭欠我一億五千萬元沒有還我，我才叫人押他們逼債」、「他們
            是自八十五年一月十日押至一月十二日下午十六時，押了他們三天，林
            瑞明、甲○○○夫妻二人害我．．．我走頭無路，所以我就叫人押他們
            逼債．．．結果我很生氣見到甲○○○先打她二個耳光，然後再打林瑞
            明二個耳光．．．當天（十日）乙○○到台中市農會西區分社一千萬
            元到我二信中興分社我戶內．．．」、「我領八百萬元出來，支付給綽
            號阿興、阿棋等人三百萬元，五百萬元支付其他債務」等語（見偵字第
            二九七二號卷第九頁至第十三頁），即在偵查中並稱伊因經營六合彩賭
            博，迄八十四年十二月間，虧了一億五千萬元，被告亦賠下四百萬元，
            嗣由張明琳、劉茗芬處得到消息，懷疑乙○○、甲○○○夫婦以詐賭方
            式贏錢，將未簽中之簽單抽換成簽中號碼，詐取伊簽中賭金，被告得知
            ，即表示將幫忙處理，迨八十五年一月十日凌晨五時許，伊接獲通知前
            往台中縣太平市之空屋，出手掌摑乙○○、甲○○○後，由乙○○及林
            張月春分別簽發本票各一張，面額為三千五百萬元及三千萬元，並書立
            一紙自願賠償之切結書，連同張明琳及劉茗芬分別簽發之面額三百萬元
            及六十萬元本票各一張，交伊收執，同日上午，並由乙○○向農會借款
            一千萬元匯入伊在台中市第二信用合作社中興分社之帳戶內，伊當天即
            領出其中之八百萬元，第三天，乙○○、甲○○○又將不動產出售，並
  書立如附表編號一七－廿六所示不動產讓渡字條等事實（見偵字第二九
            七二號卷第三十頁、第一八三頁至第一八五頁）。至戊○○○在警訊時
            及偵查中雖曾供陳：「我叫阿棋、阿興之男子請（押）乙○○與林張月
            春走的」、「我是叫阿棋、阿興等人押到台中縣太平市一棟透天空房子
            內」、「阿棋、阿興是我的股東」云云（見偵偵字第二九七二號第九、
            三十頁），然參酌其後於原審及本院另案審理時供述：「我是不想連累
            另一股東，是一個叫華俊的，他是我合夥股東，他委託阿興他們去處理
            」、「華俊說他也虧了四百多萬元」，並指稱「華俊」即係被告等節，
            有本院依職權調閱本院八十八年度上更一字卷第一０號案全卷可稽，及
            於原審審理時當庭供稱乙○○、甲○○○詐賭之事，係張明琳告知的，
            伊有請被告處理此事，後來被告處理此事，和解時叫伊過去，後來伊有
            給被告款項（見原審卷第四十四、四十五頁）暨被告於偵查及原審亦均
            坦承其綽號係「華俊」無訛等情（見偵字第一八四八一號卷第五六頁、
            原審卷第八十二頁），足見戊○○○於上揭警訊及偵查中所供係伊叫「
            阿棋」、「阿興」押走乙○○等四人云云，應係故為迴護被告之詞，自
            難憑信。又戊○○○於本院審理時，雖亦到庭陳稱被告未與其共同經營
            六合彩賭博及強行押走乙○○等四人逼債云云，與其前供相左，應係事
            後故為迴護被告之詞，亦不能執為被告有利之證據。
    （三）、乙○○等四人於前開時、地遭人強行押走，私行拘禁逼債等事實，復據
            乙○○、甲○○○指訴甚詳，甲○○○於原審審理時尚到庭證稱伊等是
            被一群人押走，限制自由三天，張明琳、劉茗芬先被放走等語（見原審
            卷第四十五頁）（八十九年六月十九日訊問筆錄），乙○○雖經原審及
            本院傳拘無著，惟渠於偵查中供稱是「華俊」（即被告）叫手下將他們
            從台中市○道路上列住處押到一個不知名的空屋，被押到時約凌晨零時
            三十分許，「華俊」就在那裡，「華俊」並有出言恐嚇等情（見偵字第
            一八四八一號偵第七十六頁），另張明琳在原審亦證稱她與乙○○、林
            張月春夫婦及「小安」四人，確有於前開時、地被歹徒矇住眼睛押至某
            處空屋，講話有迴音，並問有關六合彩虛報吃牌之類的事，且逼她們簽
            發本票，簽發金額是以她們到乙○○處工作時間來算等情（見原審卷第
            五十四頁），而乙○○、甲○○○被毆打受傷之事實，亦據渠等供明在
            卷，並有診斷證明書附卷可稽，即乙○○於戊○○○另案審理中，於原
            審亦供稱由二億到六千萬元，是「華俊」及戊○○○與彼等四人談的，
            第二天他和「華俊」談，「華俊」心軟讓伊等五百萬，說以後還六千萬
            就好，足以證明被告確有與戊○○○向乙○○等四人強索輸去之賭金，
            雙方討價還價之過程中，被告確有同時在場，亦有本院依職權調閱上開
            案件全卷可憑。
    （四）、證人林大勳、蔡承助、張春美對於蔡承助於八十五年一月十二日在台中
            市○○路○段七十一巷內「綠灣大廈」四樓之忠冠建設公司與乙○○、
            甲○○○訂約購買如附表編號一－六、七－九、一○－一一、一二－一
            三、一四－一六所示不動產，由林大勳負責辦理過戶手續，已交付價金
            二千萬元之事實，均證述屬實，雖彼等皆稱：當場未見乙○○、林張月
            春遭受挾持，也看不出有何異樣云云，但彼等均一致證稱：另有數名不
            詳姓名之年輕人，帶同乙○○、甲○○○到場，事後亦與彼等一起離開
            等情，顯見乙○○於另案審理時指訴：「那些人都帶有手槍」、「先前
            已被他們挾持凌虐，又事先威脅我們必須完全配合．．．我們才不敢不
            配合，實際上那些人都隨時跟在場，我們身心受威脅，不敢反抗」等語
            ，有本院依職權調閱上開案件全卷可考，復有本院八十八年度上更一字
            第一０號刑事判決存卷可佐，衡諸常情，足見乙○○上揭陳述，尚屬可
            信。至乙○○、甲○○○二人分別被單獨押赴台中市農會西區分部借款
            、款或申領戶籍謄本及印鑑證明，固有掙脫求救之機會，然參酌本件
            實施犯罪之歹徒，年齡都在二十歲以上，為成年人，已經乙○○於警訊
            時供明（見偵字第二九七二號卷第十六頁），再參酌乙○○前揭供述，
            足見乙○○、甲○○○均因心裡害怕而不敢輕易逃離，尚非全然無據。
            又乙○○固指陳：「歹徒持手槍押我及我妻子甲○○○」、「用開山刀
            輕砍我右手及刀面拍打」、「其中一人有拿真的子彈碰我嘴巴，告訴我
            這是真槍」云云（見偵字第二九七二卷第十四、十五頁），但乙○○既
            係在倉惶中遭挾持，且其眼睛亦被蒙上眼罩，而乙○○所指之手槍、開
            山刀、子彈均未經查獲扣案，故其槍枝、子彈究竟是否具殺傷力，是否
            真槍實彈，是否確為開山刀，均尚欠明確，此部分自不能單憑乙○○上
            開陳述，即遽予認定，併予敘明。
    （五）、至戊○○○於原審審理時，固曾供陳被告係自八十一、二年間起參與其
            所經營之六合彩賭博云云（見原審卷第四十四頁），然查戊○○○於偵
            查中已自承係自八十年十二月三十日起即經營六合彩賭博，並供稱「阿
            棋」、「阿興」亦是股東在卷（見偵字第二九七二號卷第三十頁），故
            本院認為被告應係自八十年十二月三十日起即參與上開六合彩賭博，附
            此敘明。又乙○○於警訊時供陳當時係其夫妻倆遭拳打踢（見偵字第
            二九七二號卷第十四頁），而張明琳於原審亦證稱其未被打（見原審卷
            第五十四頁），此外，依卷證資料，並無法證明張明琳、劉茗芬亦有遭
            受傷害，故本院認為於上開時、地，應僅乙○○、甲○○○受有傷害。
            綜上所述，足見被告所辯，尚不足採，此外，並有六合彩帳冊、簽單各
            一本扣案及不動產買賣契約書二份、乙○○委任林明華代收價款之委任
            書一紙、林大勳為辦理過戶所製作之土地登記申請書、買賣所有權移轉
            契約書、乙○○與甲○○○及其次子林順義之印鑑證明、土地所有權狀
            、甲○○○書立之讓渡字條二張等影本及台中市農會函送乙○○存款帳
            戶貸款一千萬元出之款委託書及存款餘額明細清單、台中巿第二信
            用合作社函送戊○○○帳戶往來明細資料及入戶電一千萬元之款解
            付傳票等件附卷可資佐證，從而事證明確，被告犯行洵堪認定，應予依
            法論科。
二、核被告所為，其投資插花六合彩賭博部分，係犯刑法第二百六十八條之意圖營利
    供給賭博場所及聚眾賭博罪、同法第二百六十六條第一項前段之在公眾得出入之
    場所賭博財物罪。檢察官起訴書證據並所犯法條欄內，雖未論及此部分犯罪，惟
    犯罪事實欄已記載被告此部分之犯罪事實，自應認此部分之犯罪事實業據檢察官
    提起公訴，本院自應予以審酌，附此敘明。被告與戊○○○、乙○○等四人及「
    阿棋」、「阿興」等人共犯右開賭博罪，彼此間有犯意聯絡及行為分擔，已據張
    明琳及戊○○○分別供明在卷，均為共同正犯。被告於當期香港六合彩開獎前之
    多次接續行為，均係當次意圖營利供給賭博場所及意圖營利聚眾賭博，與在公眾
    得出入之場所賭博財物犯行之接續行為，於每期開獎前接續行為中之意圖營利供
    給賭博場所及意圖營利聚眾賭博，與公眾得出入之場所賭博財物，均係基於一個
    賭博犯意之決定，以達成同一犯罪之各個舉動，為一行為觸犯前開三罪名，屬想
    像競合犯，應從情節較重之意圖營利聚眾賭博罪處斷。再被告所犯上開之罪，時
    間緊接，所犯復為構成要件相同之罪，顯係基於概括之犯意反覆為之，為連續犯
    ，應論以一罪，並依法加重其刑。另被告押走乙○○等四人，將之私行拘禁及傷
    害乙○○、甲○○○部分，係另犯刑法第三百零二條第一項之私行拘禁罪及同法
    第二百七十七條第一項之傷害罪。被告此部分之犯行，與戊○○○及「阿棋」等
    七人彼此間，均有犯意聯絡及行為分擔，已據乙○○、甲○○○及戊○○○等人
    分別陳明屬實，均為共同正犯。其以一行為而私行拘禁乙○○等四人，係一行為
    而觸犯數罪名，為想像競合犯，此部分應依刑法第五十五條之規定，從一重處斷
    。至被告對乙○○等四人所施恐嚇之危險行為、使行無義務之事之低度行為，均
    為上開以私行拘禁剝奪彼等行動自由之實害、高度行為所吸收，均不另論罪。又
    乙○○、甲○○○遭傷害部分，檢察官公訴意旨雖認此部分為私行拘禁之部分行
    為，不另論罪，惟依前開乙○○、甲○○○受傷情形觀之，被告與戊○○○及「
    阿棋」等七人顯另有傷害乙○○、甲○○○之故意，而非私行拘禁所施強暴脅迫
    之當然結果，此部分自應另成立普通傷害罪。至被告所犯傷害罪嫌，應認係基於
    接續傷害之犯意而為，屬實質上一罪，然其一行為而同時傷害乙○○、甲○○○
    二人，此部分亦屬一行為而觸犯數罪名，為想像競合犯，依法應從一重處斷。又
    乙○○於警訊時已陳時：「．．．係遭人毆傷並恐嚇勒索取財，所以至派出所報
    案製作筆錄」，而甲○○○亦陳明：「希望警方能早日破案，以防歹徒對我們不
    利，因為我們怕歹徒對我們報復，希望將歹徒繩之於法」等語（見偵字第二九七
    二號卷第十四、二十頁），足見渠等對於右揭傷害部分之事實，業已提出告訴，
    自應加以審酌，併予敘明。被告所犯上開私行拘禁及傷害二罪間，有方法結果之
    牽連關係，應依刑法第五十五條之規定，從一重之私行拘禁罪處斷。被告所犯前
    開賭博罪及私行拘禁罪間，犯意各別，所犯復為構成要件不同之罪，應予分論併
    罰。原審予以被告為論罪科刑之判決，固非無見，但查檢察官起訴意旨係認戊○○○自八十年間起，即經營六合彩賭博，而被告即基於概括之犯意，以投資插花
    之方式參與，然原審僅認定被告係自八十一、二年間起，參與戊○○○之六合彩
    賭博，就檢察官起訴被告於八十年間起至八十一年間止部分之賭博犯行，則漏未
    加以審理，自有已受請求之事項漏未審理之違誤；次查戊○○○於前開時、地經
    營之六合彩賭博，除被告外，尚有「阿棋」、「阿興」亦有參與，已據戊○○○
    供明在卷，然原審並未認定「阿棋」、「阿興」亦為賭博罪之共同正犯，復於據
    上論斷欄漏未引用刑法第二百六十六條第一項前段，尚有未洽；再查被告所犯傷
    害罪嫌，應認係基於接續傷害之犯意而為，屬實質上一罪，然其一行為而同時傷
    害乙○○、甲○○○二人，此部分亦屬一行為而觸犯數罪名，為想像競合犯，依
    法應從一重處斷，惟原審就此部分之法律關係，並未加以論述，再者，原判決於
    事實欄記載乙○○等四人遭施強暴而拳打踢，於理由欄又記載僅乙○○、甲○○○受有傷害，前後矛盾，同有未妥；末查被告係以私行拘禁之方式而剝奪乙○○等四人之行動自由，而原判決就被告被訴妨害自由部分之犯行，並未依刑法第
    三百零二條第一項之規定記載判決主文，亦有未當。被告上訴意旨弗承犯行而據
    以指摘原判決不當，固有未當，然原判決既有可議，亦屬無可維持，應由本院將
    原判決予以撤銷改判。查被告前曾有殺人未遂之犯行，有被告之全國前案紀錄表
    在卷可稽，其於犯罪後矢口否認犯行，且其插股經營六合彩，助長賭風，復因插
    股經營六合彩受有損失，而押人並私行拘禁，目無法紀，嚴重且破壞社會秩序，
    爰併審酌其參與經營六合彩賭博，並非居於主導地位及其他一切情狀，就賭博部
    分量處有期徒刑捌月，就妨害自由部分量處有期徒刑貳年，並定其應執行刑為有
    期徒刑貳年陸月，以示懲儆。
三、扣案之六合彩帳冊、簽單各一本，係共犯戊○○○所有，供經營六合彩所用之物
    ，業經戊○○○供陳無訛，應依刑法第三十八條第一項第二款之規定併予宣告沒
    收。至被告與戊○○○、「阿棋」等七人強押乙○○等四人所用之有無殺傷力不
    詳之槍枝、不明之兇器及手銬等物，均未扣案，而被告既矢口否認犯行，本院復
    無法證明該等物品係屬彼等所有供犯罪所用之物，亦無法證明為違禁物，故本院
    認以不加沒收為宜，併予敘明。
四、據上論斷，應依刑事訴訟法第三百六十九條第一項前段、第三百六十四條、第二
    百九十九條第一項前段，刑法第二百六十八條、第二百六十六條第一項前段、第
    三百零二條第一項、第二百七十七條第一項、第二十八條、第五十六條、第五十
    五條、第五十一條第五款、第三十八條第一項第二款，罰金罰鍰提高標準條例第
    一條前段判決如主文。
本案經檢察官丙○○到庭執行職務。
中      華      民      國    九十      年      五      月    二十四    日
                              臺灣高等法院臺中分院刑事第十庭
                                    審判長法  官  林  照  明
                                          法  官  蕭  廣  政
                                          法  官  李  寶  堂
右正本證明與原本無異。
妨害自由部分得上訴，餘均不得上訴。
如不服本判決應於收受送達後十日內向本院提出上訴書狀，其未敘述上訴之理由者並
得於提起上訴後十日內向本院補提理由書（均須按他造當事人之人數附繕本）。
                                          書記官  許  哲  禎
中      華      民      國    九十      年      五      月    二十五    日
附表：
編號  名稱        座        落                  面積（公頃）  所有權名義人
 １、 土地  台中市南屯區○○○段一三二之五九號  ○‧○一○三     甲○○○
 ２、 同右  同右段一三二之六○號                同右             同右
 ３、 同右  同右段一三二之六九號                ○‧○○九七     同右
 ４、 同右  同右段一三二之七○號                同右             同右
 ５、 同右  同右段一三二之七一號                ○‧○一八九     同右
 ６、 同右  同右段一三二之六○號                ○‧○一一四     同右
 ７、 同右  同右段一三二之八六號                ○‧○一○三     同右
 ８、 同右  同右段一三二之八七號                同右             同右
 ９、 同右  同右段一三二之八八號                同右             同右
 １０ 、同右  台中市○區○○段七五之九號          ○‧○一二九  乙○○、林順
             義各二分一
  、建物  台中市○區○○段建號九四五號        二三六‧三七     同右
            （門牌號碼台中市○○○路九十九號）    平方公尺
  、土地  台中縣大里市○○段九○七號          ○‧○一一四三五 甲○○○
  、建物  同右市○○段建號七七五號            一八四‧九六     同右
            （門牌號碼同右市○○路三八八號）      平方公尺
  、土地  台中市○區○○○段六四之四二號      ○‧○○八一     乙○○
  、同右  同右段六四之七七號                  ○‧○○三八     乙○○
  、建物  台中市○區○○○段建號一三九三號    ○‧○一二九     乙○○
            （門牌號碼同右市○道路九一巷三五號）一五二‧八三
                                                  平方公尺
  、土地 台中市○區○○段五○至五三號四筆土地  共同持分        甲○○○
      建物     上案名大地球之編號８Ａ店舖
  、同右 同右編號８Ｂ店舖                      同右            同右
  、同右 同右編號８Ｃ店舖                      同右            同右
  、同右 同右編號９店舖                        同右    同右
  、同右 同右編號５Ｆ店舖                      同右         原所有權人為
                                                              吳文哲（已轉
                                                              讓甲○○○惟
                                                              尚未過戶）
  、同右 同右編號１１Ａ店舖                    同右            同右
  、同右 同右編號１１Ｂ店舖                    同右            同右
  、同右 同右編號１２Ａ店舖                    同右            同右
  、同右 同右編號１１ＦＢ７套房                同右            同右
  、同右 同右編號１１ＦＢ８套房                同右            同右
附錄：
刑法第二百六十八條：
意圖營利，供給賭博場所或聚眾賭博者，處三年以下有期徒刑，得併科三千元以下罰
金。
刑法第三百零二條第一項：
私行拘禁或以其他非法方法，剝奪人之行動自由者，處五年以下有期徒刑，拘役或三
百元以下罰金。
                                                                        Ａ


司法院資訊處製作；財團法人民間司法改革基金會備份。
